臺灣臺南地方法院民事裁定
110年度消債清字第21號 
聲  請  人
即  債務人  吳冠蒨

代  理  人  楊汶斌律師（法扶律師）
上列聲請人依消費者債務清理條例聲請清算，本院裁定如下：
    主  文
聲請人吳冠蒨自民國一一０年七月九日下午五時起開始清算程序
，並命司法事務官進行本件清算程序。
    理  由
一、按債務人不能清償債務或有不能清償之虞者，得依本條例所
    定更生或清算程序，清理其債務；債務人對於金融機構負債
    務者，在聲請更生或清算前，應向最大債權金融機構請求協
    商債務清償方案，或向其住、居所地之法院或鄉、鎮、市、
    區調解委員會聲請債務清理之調解；協商或調解成立者，債
    務人不得聲請更生或清算。但因不可歸責於己之事由，致履
    行有困難者，不在此限；債務人於法院裁定開始更生程序或
    許可和解或宣告破產前，得向法院聲請清算；債權人縱為一
    人，債務人亦得為聲請；法院開始清算程序之裁定，應載明
    其年、月、日、時，並即時發生效力；法院裁定開始更生或
    清算程序後，得命司法事務官進行更生或清算程序；必要時
    ，得選任律師、會計師或其他適當之自然人或法人一人為監
    督人或管理人，消費者債務清理條例（下稱消債條例）第3
    條、第151條第1項、第7項、第80條、第83條第1項、第16條
    第1項分別定有明文。
二、聲請意旨略以：聲請人積欠無擔保之債務總額為新臺幣（下
    同）2,390,487元，為清理債務，依消債條例規定，向最大
    債權金融機構台新國際商業銀行股份有限公司（下稱台新銀
    行）申請前置協商，經台新銀行提出分180期、週年利率0%
    、每期（月）償還7,254元之還款方案，惟聲請人打零工，
    每月薪資8,500元，扣除每月必要生活費用8,500元後，已無
    力負擔任何還款方案，致協商不成立。又聲請人未經法院裁
    定開始更生程序、許可和解或宣告破產，客觀上有不得已之
    事由不能清償債務，為此，爰依法聲請清算等語。
三、經查：
  ㈠聲請人為一般消費者，並未從事營業，現積欠無擔保之債務
    總額為2,390,487元，聲請人前曾向最大債權銀行台新銀行
    申請前置協商，台新銀行提出分180期、週年利率0%、每期
    （月）償還7,254元之還款方案，惟協商未成立等情，有本
    院110年度南司消債調字第89號卷所附之調解不成立證明書
    及聲請人提出之戶籍謄本、財團法人金融聯合徵信中心之當
    事人綜合信用報告、債權人清冊、全國財產稅總歸戶財產查
    詢清單、民國107、108年度綜合所得稅各類所得資料清單在
    卷可稽（見調字卷第25頁、第35頁至第46頁、第67頁至第71
    頁）。從而，聲請人主張其為一般消費者，且於提起本件清
    算聲請前，業已踐行前置調解程序而調解不成立等情，應堪
    認定。
  ㈡聲請人稱其打零工，每月收入8,500元等情，有聲請人提出之
    收入切結書為證（見調字卷第73頁），此外，聲請人目前未
    領取政府之津貼或補助，有臺南市政府社會局110年5月6日
    南市社助字第1100584330號函存卷可考（見本院卷第37頁）
    ，復查無其他證據資料證明聲請人尚有其主張收入以外之所
    得，是認聲請人每月收入應為8,500元，並以此金額作為償
    債能力之計算基礎。
  ㈢按債務人必要生活費用，以最近1年衛生福利部或直轄市政府
    所公告當地區每人每月最低生活費1.2倍定之，消債條例第6
    4條之2第1項定有明文。而以最近1年衛生福利部所公告之臺
    南市每人每月最低生活費13,304元之1.2倍計算之，即為15,
    965元（元以下四捨五入），故聲請人自陳每月必要生活費
    用8,500元，應為可採。
  ㈣再查台新銀行於調解時，雖提供分180期、週年利率0%、每期
    （月）償還7,254元之還款方案，然以聲請人每月收入8,500
    元，扣除每月必要生活費用8,500元後，已無餘額，實已不
    足清償每月7,254元之還款方案，堪認聲請人就其債務有不
    能清償之情。再參以聲請人名下無財產，有聲請人之全國財
    產稅總歸戶財產查詢清單附卷可佐（見調字卷第67頁），從
    而，本院審酌聲請人之總負債金額、財產、信用、勞力、生
    活費用之支出、身體狀況，堪認聲請人已達不能清償債務之
    程度，揆之前揭說明，自應准予其藉由清算程序清理債務，
    以求債務免責之機會。
四、綜上所述，聲請人係一般消費者，亦曾踐行前置調解程序而
    調解不成立，且綜合聲請人之收入財產及必要生活支出之情
    形，確已達不能清償債務之程度。此外，聲請人未經法院裁
    定開始更生程序或宣告破產，有本院民事紀錄科查詢表在卷
    可憑（見本院卷第19頁），復查無消債條例第6條第3項、第
    8條或第82條第2項所定駁回清算聲請之事由存在，則聲請人
    聲請清算，於法應屬有據，爰裁定如主文所示。
中    華    民    國   110    年    7     月     9    日
                  消債法庭  法  官  王鍾湄
以上正本證明與原本無異。
本裁定不得抗告。
本裁定已於110年7月9日下午5時公告。
中    華    民    國   110    年    7     月     9    日
                                書記官  曾怡嘉